臺灣士林地方法院刑事判決　　　　　　100年度審易字第547號
公　訴　人　臺灣士林地方法院檢察署檢察官
被　　　告　朱阿舜
上列被告因竊盜案件，經檢察官提起公訴（99年度偵字第13119
號），被告於本院準備程序中就被訴事實為有罪陳述，經本院裁
定改依簡式程序審理，並判決如下：
    主  文
朱阿舜犯攜帶兇器竊盜罪，累犯，處有期徒刑捌月。扣案之小型
油壓剪壹支沒收。
    事  實
一、朱阿舜曾因竊盜案件，經本院以93年度易字第914 號判決判
    處有期徒刑8 月，並經臺灣高等法院以94年度上易字第566
    號判決駁回上訴確定，已於民國95年8 月2 日縮刑期滿執行
    完畢。詎猶不知悛悔，復基於意圖為自己不法所有之犯意，
    於99年9 月29日下午2 時14分許，攜帶其所有且客觀上可供
    兇器使用之大型油壓剪、小型油壓剪、鋸子、美工刀、螺絲
    起子、剝皮器及老虎鉗各1 支等物，前往臺北縣汐止市（現
    改制為新北市汐止區○○○路○ 段215 號聯豐氣體工業股份
    有限公司五堵工廠（下稱聯豐氣體公司）廠房內（無故侵入
    他人建築物部分未據告訴），並持上開其所攜帶之小型油壓
    剪1 支剪取該廠所有之電線2 綑（重量分別為10.8公斤、3.
     6公斤），置於自備之麻布袋內而竊取得手，並隨即騎乘車
    號為BNN-732 號重型機車逃逸離去。嗣因廠內人員鄭偉文、
    胡文照、薛才俊發覺有異，合力圍捕並報警到場處理，而在
    同路段241 號前查獲朱阿舜，並在前開機車內扣得上開電線
    2 綑及前揭工具，始查悉上情。
二、案經新北市政府警察局汐止分局報請臺灣士林地方法院檢察
    署檢察官偵查起訴。
    理  由
一、上開事實，業據被告朱阿舜於本院準備程序及審理時均已坦
    承不諱（見本院卷第36頁背面、第38頁），核與證人即上開
    工廠負責人蘇再居、員工鄭偉文、胡文照、薛才俊及承辦員
    警許凱森各於警詢時、偵查中之證述情節相符（分見偵卷第
    9 至20頁、第88頁、第98頁、第104 頁），並有贓物認領保
    管單1 紙及查獲現場照片10張等在卷可證（見偵卷第28頁、
    第31至35頁），此外，復有被告所有供本件竊盜犯行所用之
    小型油壓剪1 支扣案可佐，足認被告前開自白與事實相符，
    足以採信。本件事證明確，被告竊盜犯行堪以認定，應依法
    論科。
二、被告行為後，刑法第321 條已於100 年1 月26日經總統公布
    修正，於同年月28日生效，雖該條第1 項第3 款修正前、後
    之規定均相同，然該條之法定刑，修正前並無罰金刑部分，
    修正後增列「得併科新臺幣10萬元以下罰金」之規定，經比
    較新、舊法之結果，被告行為時之舊法對被告較為有利，依
    刑法第2 條第1 項前段之規定，本件自應適用被告行為時之
    規定處斷。
三、按刑法第321 條第1 項第3 款攜帶兇器竊盜罪，係以行為人
    攜帶兇器竊盜為其加重條件，此所謂兇器，其種類並無限制
    ，凡客觀上足對人之生命、身體、安全構成威脅，具有危險
    性之兇器均屬之，且祇須行竊時攜帶此種具有危險性之兇器
    為已足，並不以攜帶之初有行兇之意圖為必要（最高法院79
    年臺上第5253號判例意旨參照）。次按刑法第321 條第1 項
    第3 款之攜帶兇器竊盜係以行為人攜帶兇器竊盜為其加重條
    件，只要於竊盜時攜帶兇器，即構成加重竊盜罪名，因立法
    所規範者為攜帶兇器竊盜即屬於加重條件，而不以取出兇器
    犯之為必要（最高法院94年度臺上第3149號判決意旨參照）
    。查，被告行竊所攜帶之大型油壓剪、小型油壓剪、鋸子、
    美工刀、螺絲起子、剝皮器及老虎鉗各1 支等物，均係金屬
    材質，應認質地堅硬，如持以行兇，依照一般社會通念，均
    足以對人之生命、身體產生危害，又其雖僅持其中之小型油
    壓剪1 支行竊，依上開說明，仍無礙於其攜帶兇器竊盜犯行
    之認定。是核被告朱阿舜所為，係犯修正前刑法第321 條第
    1 項第3 款之攜帶兇器竊盜罪。又被告有如事實欄所載前案
    科刑及執行之情形，有臺灣高等法院被告前案紀錄表附卷可
    參，其於有期徒刑執行完畢後5 年內，故意再犯本案有期徒
    刑以上之罪，為累犯，應依刑法第47條第1 項之規定加重其
    刑。爰審酌被告不思循正當途徑獲取財物，而為竊盜犯行之
    犯罪動機、手段、目的，行竊犯行已對被害人造成財產法益
    之侵害，惟犯後於本院審理時終能坦承犯行，態度尚稱良好
    ，並考量其竊得財物之價值及竊取之財物業經被害人領回，
    犯罪所生危害有限，並其生活狀況及智識程度等一切情狀，
    量處如主文所示之刑，以示懲儆。
四、至扣案之小型油壓剪1 支，係被告所有且供本案竊盜犯行所
    用之物，業據其供明在卷，應依刑法第38條第1 項第2 款之
    規定宣告沒收。另扣案之大型油壓剪、鋸子、美工刀、螺絲
    起子、剝皮器及老虎鉗各1 支等物，雖均係被告所有，惟非
    供本件竊盜犯行所用之物，業據其供陳在卷（見本院卷第39
    頁），又衡情被告於本院審理中既已坦承本件竊盜犯行，當
    無必要僅就該等扣案物是否為其供本案犯罪所用之物為不實
    陳述，是被告此部分所辯，應屬可採。故上開扣案之大型油
    壓剪、鋸子、美工刀、螺絲起子、剝皮器及老虎鉗各1 支等
    物，復非違禁物，爰均不予宣告沒收，附此敘明。
據上論斷，應依刑事訴訟法第273 條之1 第1 項、第299 條第1
項前段，刑法第2 條第1 項前段、第47條第1 項、第38條第1 項
第2 款，100 年1 月26日修正前刑法第321 條第1 項第3 款，判
決如主文。
本案經檢察官鄭伊鈞到庭執行職務。
中    華    民    國    100    年    4    月    29    日
                  刑事第一庭法  官  莊明達
以上正本證明與原本無異。
如不服本判決應於收受判決後10日內向本院提出上訴書狀，並應
敘述具體理由；其未敘述上訴理由者，應於上訴期間屆滿後20日
內向本院補提理由書。
                            書記官  陳麗津
中    華    民    國    100    年    4    月    29    日
附錄本件論罪科刑依據法條全文：
100年1月26日修正前刑法第321條
犯竊盜罪而有左列情形之一者，處6 月以上、5 年以下有期徒刑
：
一、於夜間侵入住宅或有人居住之建築物、船艦或隱匿其內而犯
    之者。
二、毀越門扇、牆垣或其他安全設備而犯之者。
三、攜帶兇器而犯之者。
四、結夥三人以上而犯之者。
五、乘火災、水災或其他災害之際而犯之者。
六、在車站或埠頭而犯之者。
前項之未遂犯罰之。